臺灣雲林地方法院刑事判決
111年度交易字第247號
公  訴  人  臺灣雲林地方檢察署檢察官
被      告  張靜郎


上列被告因過失傷害案件，經檢察官提起公訴（111年度偵字第2
820號），本院改以簡式審判程序，並判決如下：
    主      文
乙○○犯過失傷害罪，處拘役55日，如易科罰金，以新臺幣1000元
折算1日。
    事實及理由
一、犯罪事實
    乙○○於民國110年9月5日21時許，駕駛車牌號碼00-0000號自
    用小客車，沿雲林縣○○鄉○道○號公路由南往北方向行駛，於
    行經雲林縣○○鄉○道○號公路北向272公里300公尺中線車道時
    ，本應注意汽車行駛途中時，因緊急情況無法繼續行使且無
    法滑離車道時，除顯示危險警告燈外，應該故障車輛後方10
    0公尺以上處設置車輛故障標誌警示，而依當時並無不能注
    意之情事，竟疏於注意，在其駕駛之自用小客車打滑失控而
    撞擊內側護欄，並逆向停在內側路肩後，未為上開示警措施
    ，適丙○○駕駛車牌號碼0000-00號自用小客車搭載其配偶丁○○、其女渠○萱、其子渠○凱（渠○萱與渠○凱均未成年，姓名
    年籍詳卷並彌封）沿同向內側車道行駛時，亦疏未注意車前
    狀況，致其所駕駛之自用小客車車頭撞擊前方逆向停在內側
    路肩之乙○○駕駛之上開自用小客車車頭，丙○○因而受有右頸
    挫扭傷、胸壁挫傷、右手拇指挫扭傷、右膝挫傷等傷害；丁○○受有頸部挫扭傷、胸壁挫傷、左膝擦挫傷、左踝挫傷併血
    腫、頭暈及噁心、疑似腦震盪等傷害；渠○萱受有胸壁挫傷
    、右肩挫傷等傷害；渠○凱受有左頰挫傷、胸壁挫傷、左側
    口腔黏膜擦傷等傷害。嗣乙○○於肇事後警員前往現場處理時
    在場，當場承認為肇事人，自首而受裁判。
二、認定犯罪事實所憑之證據及理由
㈠、被告乙○○對上開犯行坦承不諱，並有下列證據可佐：證人即
    告訴人丙○○、丁○○之證述、丙○○、丁○○、渠○萱及渠○凱之國
    立臺灣大學醫學院附設醫院雲林分院診斷證明書各1 紙、國
    道公路警察局道路交通事故初步分析研判表2 紙、道路交通
    事故現場圖、道路交通事故調查報告表㈠㈡各1份、國道公路
    警察局第八公路警察大隊古坑分隊道路交通事故肇事人自首
    情形紀錄表1 紙（偵卷第79頁）、現場照片17張（偵卷第83
    至99頁）、丁○○、渠○萱及渠○凱之戶口名簿影本1 紙（偵卷
    第53頁）、交通部公路總局嘉義區監理所111 年9 月26日嘉
    監鑑字第1110191691號函暨檢附嘉雲區車鑑會編號0000000 
    案鑑定意見書1 份（本院卷第19至22頁）、調解程序不成立
    筆錄1份（本院卷第32頁）。
㈡、綜上，是被告自白與事實相符，其犯行明確，應依法論科。
三、論罪科刑之理由
㈠、核被告所為，係犯刑法第284條前段之過失傷害罪。
㈡、被告一個過失行為致使丙○○、丁○○、渠○萱、渠○凱分別受有
    上開傷害，屬一行為同時觸犯數罪名之想像競合犯，依刑法
    第55條之規定，從一重論處。
㈢、被告於肇事後，於有偵查犯罪職務之公務員知悉肇事人為何
    人前，已向警方陳明自己是肇事者，此有國道公路警察局第
    八公路警察大隊古坑分隊道路交通事故肇事人自首情形紀錄
    表在卷可查，合於自首之要件，法官審酌其應有面對司法調
    查及處理車禍事件之態度，亦無不應減輕之情狀，依刑法第
    62條前段之規定減輕其刑。
㈣、法官考量刑度之理由：蓋車禍所生之過失傷害或過失致死案
    件，均起因於駕駛人之疏忽所肇致，在行為之本質上並非具
    有故意，且行為之惡性亦難與刑法章典中其他故意犯罪同視
    ，但車禍之事故對被害人而言，乃無端遭遇橫禍，是生命不
    可承受之重，對行為人而言，因此所衍生出之刑事責任與民
    事賠償，即便最後能和被害人達成和解，都勢必付出無數精
    神、金錢及心力上之代價，尤其倘造成不可逆的傷亡局面，
    當會在雙方生命中留下相當難以彌補之傷口，故行為人或被
    害人斷不願意在生命中發生此種意外。從而，面對車禍引發
    之刑事責任，除了車禍發生之原因究竟歸責哪一方外，更重
    要的是行為人在案發後處理之態度，其對於傷者，有無及時
    探望、陸續加以關心，進而使傷者感受到行為人所表現出之
    誠意與付出，也唯有如此，才能使車禍的陰影在肇事者與被
    害人間能盡快平息，期盼在已然陰霾的生命中透出一絲曙光
    。本案中丙○○、丁○○、渠○萱、渠○凱因車禍受有傷害，傷勢
    大多為擦挫傷、扭傷，傷勢雖非嚴重，但車禍產生的心理衝
    擊，以及這些傷勢還是會對生活產生一定的不便利，又雙方
    對於賠償金額並非都僵持不下，其實告訴人方面也有所讓步
    ，被告這方卻始終認為就是保險公司要完全處理，這其實是
    錯誤期待，因此無法對賠償達成共識甚為可惜，尤其在法官
    看來，真的只是些微差距，佐以本次車禍中，被告和告訴人
    方面同為肇事原因、被告從事茶葉生意、過往未見刑事紀錄
    ，可見大致上為奉公守法之人及前開自首等一切情狀，量處
    如主文所示之刑（含易科罰金標準）。
四、應適用之法律
    刑事訴訟法第273條之1第1項、第299條第1項前段。
本案經檢察官甲○○偵查起訴；檢察官魏偕峯到庭公訴。
中　　華　　民　　國　　111 　年　　11　　月　　23　　日
                  刑事第一庭  法  官 王子榮
以上正本證明與原本無異。
如不服本判決應於收受判決後20日內向本院提出上訴書狀，並應
敘述具體理由；其未敘述上訴理由者，應於上訴期間屆滿後20日
內向本院補提理由書（均須按他造當事人之人數附繕本）。告訴
人或被害人不服本判決，應具備理由請求檢察官上訴，及上訴期
間之計算係以檢察官收受判決正本之日期為準。「切勿逕送上級
法院」。
                              書記官 洪秀虹
中　　華　　民　　國　　111 　年　　11　　月　　23　　日
附錄本案論罪科刑法條全文：
刑法第284條
因過失傷害人者，處 1 年以下有期徒刑、拘役或 10 萬元以下
罰金；致重傷者，處 3 年以下有期徒刑、拘役或 30 萬元以下
罰金。